---
title: "Resolución Problemas"
author: "Marcos Palomino Rodríguez"
date: "2024-10-14"
output:
  pdf_document: default
  html_document: default
---
Enunciado Problema 1:
Una empresa de desarrollo de videojuegos está considerando lanzar un nuevo juego al mercado. El juego puede enfocarse en cuatro géneros distintos: un RPG de mundo abierto, un shooter multijugador, un juego de estrategia por turnos y un juego deportivo. Los beneficios esperados, en millones de euros en el año siguiente al lanzamiento, dependiendo de las condiciones del mercado, son las siguientes:

```{r}
crea.tablaX = function(vector_matporfilas,numalternativas=3,numestados=4) {

  X = matrix(vector_matporfilas,nrow=numalternativas,ncol=numestados,byrow=TRUE)
  colnames(X) = paste('e',1:numestados,sep='');
  rownames(X) = paste('d',1:numalternativas,sep='');
  return(X);

}
X = matrix(c(35,25,26,24,32,29,28,28,31,32,30,25,33,30,24,29),nrow=4,ncol=4,byrow=TRUE)
colnames(X)=c('e1','e2','e3','e4')
rownames(X)=c('RPG','Shooter','Estrategia','Deportivo')
X
```

Por otro lado, esta sería la tabla que representa los costes, en millones de euros, esperados en el próximo año:

```{r}
X = matrix(c(11,6,6,10,7,8,6,6,5,10,7,8),nrow=4,ncol=3,byrow=TRUE)
colnames(X)=c('e1','e2','e3')
rownames(X)=c('RPG','Shooter','Estrategia','Deportivo')
X
```

¿Cuál sería la opción que le recomendaría a la empresa?



```{r}

```
